# 求教陈版及各位高手：设定受益计划相关

提问人：chenyiwei 时间：2016-03-24 06:30:54
1 、未确认融资费用是在后续按实际利率法对该项长期应付职工薪酬进行计量的过程中释放（unwind）出来并转入财务费用的。 2 、考虑折现因素，后续每年确认利息并增加该项长期负债账面价值，假设后续每年的实际现金支付与预计数完全一致，则到期可以恰好支付完毕。 3 、要注意区分此处的内退是“离职后福利”还是“辞退福利”。区分某项职工福利属于“离职后福利”还是“辞退福利”，其主要判断标准就是提供该项福利的目的是否为换取职工在职期间为公司提供的服务。离职后福利是企业为职工提供的常规薪酬的内在组成部分，而辞退福利往往具有临时性、偶发性和不可预见性。例如，如果公司由于目前处于困境等原因，需一次性地实施减员增效，因而对被辞退的职工给予补偿的，这种辞退不是在签订劳动合同时就可以预见到的，也不是企业的常态。这种情况下的辞退补偿并不带有换取职工在职期间提供的服务的意图，主要是为了解决职工失业期间的生活来源问题，因此属于辞退福利。但在另外一些企业中（如涉及重体力劳动和职业病问题的采矿、冶金、航海等行业），职工可能在法定退休年龄之前就丧失劳动能力，不再适合于从事目前的工作，企业为这部分职工提供的内部提前退养计划是长期存续的，在职工入职时就应当可以合理预见到至少有部分职工会享受到该计划所提供的福利，据此安排职工的薪酬待遇，因而此类内部退养计划的提供是职工常规薪酬制度的一部分，应作为离职后福利，在职工为企业提供服务的期间内，在精算的基础上予以预提，计入各年度的成本、费用中。 因此，在会计处理中，应注意区分特定情形下支付的经济补偿金在会计上应归类为辞退福利还是离职后福利（或其他薪酬类型），分别按照《企业会计准则第 9 号——职工薪酬（ 2014 年修订）》等相关会计准则所规定的适用于该类薪酬的会计处理规定进行处理。属于辞退福利的，应在《企业会计准则第 9 号——职工薪酬（ 2014 年修订）》规定的时点予以确认，不能在职工为企业提供服务的期间予以预提；属于离职后福利的，应当在在职工为企业提供服务的期间内，在精算的基础上予以预提，计入各年度的成本、费用中。

回答人：chenyiwei
1 、未确认融资费用是在后续按实际利率法对该项长期应付职工薪酬进行计量的过程中释放（unwind）出来并转入财务费用的。 2 、考虑折现因素，后续每年确认利息并增加该项长期负债账面价值，假设后续每年的实际现金支付与预计数完全一致，则到期可以恰好支付完毕。 3 、要注意区分此处的内退是“离职后福利”还是“辞退福利”。区分某项职工福利属于“离职后福利”还是“辞退福利”，其主要判断标准就是提供该项福利的目的是否为换取职工在职期间为公司提供的服务。离职后福利是企业为职工提供的常规薪酬的内在组成部分，而辞退福利往往具有临时性、偶发性和不可预见性。例如，如果公司由于目前处于困境等原因，需一次性地实施减员增效，因而对被辞退的职工给予补偿的，这种辞退不是在签订劳动合同时就可以预见到的，也不是企业的常态。这种情况下的辞退补偿并不带有换取职工在职期间提供的服务的意图，主要是为了解决职工失业期间的生活来源问题，因此属于辞退福利。但在另外一些企业中（如涉及重体力劳动和职业病问题的采矿、冶金、航海等行业），职工可能在法定退休年龄之前就丧失劳动能力，不再适合于从事目前的工作，企业为这部分职工提供的内部提前退养计划是长期存续的，在职工入职时就应当可以合理预见到至少有部分职工会享受到该计划所提供的福利，据此安排职工的薪酬待遇，因而此类内部退养计划的提供是职工常规薪酬制度的一部分，应作为离职后福利，在职工为企业提供服务的期间内，在精算的基础上予以预提，计入各年度的成本、费用中。 因此，在会计处理中，应注意区分特定情形下支付的经济补偿金在会计上应归类为辞退福利还是离职后福利（或其他薪酬类型），分别按照《企业会计准则第 9 号——职工薪酬（ 2014 年修订）》等相关会计准则所规定的适用于该类薪酬的会计处理规定进行处理。属于辞退福利的，应在《企业会计准则第 9 号——职工薪酬（ 2014 年修订）》规定的时点予以确认，不能在职工为企业提供服务的期间予以预提；属于离职后福利的，应当在在职工为企业提供服务的期间内，在精算的基础上予以预提，计入各年度的成本、费用中。

提问人：Linda0819 时间：2016-03-29 17:10:25
谢谢陈版！以上问题已明白。
补充问题： 企业 2015 年实际发放的退休福利与 2014 年预计的 2015 年的数不一致，请问需要作什么处理？

回答人：chenyiwei
2015 年度按实际发放数冲减负债； 2015 年末根据实际情况与原估计数的差异调整精算假设，重新进行精算确定 2015 年末负债的应有余额，相当于将 2015 年内的多发数调整年末的计提费用。

提问人：zhs7403 时间：2016-03-29 19:48:59
陈老师，此类调整是走其他综合收益合适还是进费用合适？

回答人：chenyiwei
按准则规定的口径走，“重新计量设定受益计划净负债或净资产所产生的变动”计入其他综合收益，其余计入损益。